【裁判字號】    97,訴,3228
【裁判日期】    980123
【裁判案由】    清償債務
【裁判全文】
臺灣臺中地方法院民事判決              97年度訴字第3228號
原      告  香港商香港上海豐銀行股份有限公司
法定代理人  甲○○
訴訟代理人  乙○○
被      告  丙○○
上列當事人間請求清償債務事件，本院於民國98年1月15日言詞
辯論終結，判決如下：
    主  文
被告應給付原告新台幣伍拾肆萬壹仟伍佰柒拾柒元，及其中新台
幣伍拾壹萬壹仟伍佰陸拾肆元，自民國九十七年十月十三日起至
清償日止，按年息百分之十九點九二九計算之利息。
訴訟費用新台幣伍仟玖佰伍拾元由被告負擔。
    事實及理由
甲、程序方面：
    按當事人喪失訴訟能力或法定代理人死亡或其代理權消滅者
    ，訴訟程序在有法定代理人或取得訴訟能力之本人，承受其
    訴訟以前當然停止；惟有訴訟代理人時不適用之；另承受訴
    訟人，於得為承受時，應即為承受之聲明。民事訴訟法第17
    0條、第173條及第175條第1項分別定有明文。本件訴訟繫屬
    中，原告之法定代理人變更為甲○○，業經原告提出公司登
    記資料查詢為證，甲○○並聲明承受訴訟，核符前開規定，
    應予准許。
乙、實體方面：
一、原告主張：
（一）被告於民國90年12月5日與原告訂立信用卡使用契約，並
      領用原告發行之卡號：0000000000000000豐銀行白金卡
      、及卡號：0000000000000000萬事達卡金卡，依約被告得
      持上開信用卡於特約商店簽帳消費，但應於當期繳款截止
      日前向原告清償或以循環信用方式繳付最低應繳金額。詎
      被告未依約履行，至97年10月12日止，尚有新台幣（下同
      ）541,577元（含本金511,564元、利息30,013元），屢經
      催討，仍未償還。
（二）依信用卡約定條款第15條約定，持卡人如未於每月繳款截
      止日前付清當期最低應繳金額或遲誤繳款期限者，應計付
      循環信用利息，而各筆循環信用利息之計算，係將每筆得
      計入循環信用本金之帳款，自本行實際撥付結算各筆帳款
      之日起，以年息19.929%計算至清償日止。第22條約定如
      連續2期未繳付最低應繳金額或所繳付款項未達本行所定
      最低應繳金額者，即喪失期限利益，視為全部到期。爰依
      約請求被告清償上開債務，並聲明：被告應給付原告541,
      577元，及其中本金511,564元，自97年10月13日起至清償
      日止，按年息19.929%計算之利息。
二、被告丙○○則以：伊確有欠原告這麼多錢，目前正在找工作
    ，沒有錢還原告，但伊並不是不還錢，請原告給伊優惠的還
    款方式。並聲明：原告之訴駁回。
三、得心證之理由：
（一）原告主張之事實，業據其提出與所述情節相符之信用卡申
      請書、信用卡約定條款及應收帳務明細等為證，被告對原
      告主張之上開債務不爭執，僅辯稱無力清償，則原告之主
      張，自堪信為真實。
（二）從而，原告依信用卡契約關係，請求被告給付如主文第1
      項所示之金額、利息，為有理由，應予准許。
四、訴訟費用負擔之依據：民事訴訟法第78條。
中    華    民    國    98    年    1    月    23     日
                  民事第三庭    法  官  謝慧敏
以上正本係照原本作成。
如對本判決上訴，須於判決送達後20日內向本院提出上訴狀（須
附繕本）。
中    華    民    國    98    年    1    月    23     日
                                書記官  王志


司法院資訊處製作；財團法人民間司法改革基金會備份。
